【裁判字號】    92,易,137
【裁判日期】    920808
【裁判案由】    竊盜
【裁判全文】
台灣士林地方法院刑事判決                          九十二年度易字第一三七號
    公  訴  人  台灣士林地方法院檢察署檢察官
    被      告  丙○○
右列被告因竊盜案件，經檢察官提起公訴（九十二年度偵字第四六三號）及移
（台灣板橋地方法院檢察署九十二年度偵字第七八六一號、第九八三五號、第一二九
八一號），本院判決如左：
    主  文
丙○○連續攜帶兇器、毀壞安全設備竊盜，處有期徒刑貳年拾月。
扣案之螺絲起子貳支均沒收。
    事  實
一、丙○○前因竊盜案件，經台灣桃園地方法院桃園簡易庭於民國九十一年五月十七
    日以九十一年度桃簡字第三三三號判處有期徒刑五月，緩刑四年確定，詎其不知
    悔改，復基於意圖為自己不法所有之概括犯意，自同年十月九日起至九十二年五
    月七日止先後為下列竊盜行為：
（一）於九十一年十月九日凌晨三時許，持其所有金屬製可供兇器使用之螺絲起子乙
支，破壞夜間無人看守之台北縣淡水鎮○○路三十四號二樓普洛美美髮店裝置
      在玻璃門上之鎖，然後進入該店，竊取該店所有之ＶＣＤ錄放影機、快譯通各
      乙台、離子燙髮夾二支、存摺二本、金融卡及技術士證各乙張、照相機二台、
      化妝包二只。又於同月二十日凌晨四時許，亦帶前述可供兇器使用之螺絲起
      子，破壞夜間無人看守之台北市○○路一五○號二樓小林髮廊裝置在玻璃門上
      之鎖，然後再進入該店，竊取該店所有硬幣新台幣（下同）二千七百五十元。
      嗣於同日上午八時許，丙○○行經台北市○○路、武昌街口時，警方認其行跡
      可疑予以盤查而破獲，並扣得螺絲起子乙支。
（二）於九十二年二月二十三日下午二時六分許，在台北縣中和市○○路九九七巷二
      號前，持其所有鑰匙乙支，以該鑰匙開啟機車電門之方式，竊取寅○○○所有
      車號ＦＬＢ──一五七號重型機車，嗣經寅○○○發現而報警查獲。
（三）於九十二年二月二十七日上午六時三十分許，在台北縣淡水鎮○○路○段五一
      ○號克萊姆資訊廣場，趁壬○○於沙發休息之際，竊取壬○○所有黑色手提包
      乙只（內有住戶證乙張、手機乙支）得逞。又於同年三月二十八日下午八時許
    ，在台北縣新店市○○○路三十三巷口，持其所有鑰匙乙支，以該鑰匙啟動汽
      車電門之方式，竊取戊○○所有ＨＮ─六○三八號自用小貨車得逞。嗣丙○○
      又與成年人乙○○（警訊、偵查中曾冒「丁○○」之名應訊，所犯竊盜部分另
      由台灣台北地方法院審理）共同意圖為自己不法所有之概括犯意聯絡，自九十
      二年三月廿九日下午四時許至同月三十一日凌晨四時許，連續於附表一所示之
      時間、地點，由丙○○持其所有鑰匙乙支，開啟汽車門，進入車內竊取如附表
      一所示物品（詳細之時間、地點、被害人及車號、遭竊財物，均詳如附表一）
      ，並由乙○○負責把風或搬運竊得贓物，嗣於同月三十一日下午五時許丙○○
      駕駛車號ＨＮ─六○三八號自用小貨車，行經台北縣五股鄉○○路三五巷一○○號前，經警查詢電腦發現該車係贓車，予以盤查而查獲。
（四）於九十二年四月八日下午五時許，在台北縣中和市○○路一五一巷九弄十二號
      前，竊取洪天佑所有車號ＦＢ─○五二七號自用小客車，嗣於同月十二日凌晨
      一時三十分許，經警循線在同縣永和市○○路一○五巷六號前尋得該車而查獲
      。
（五）復與乙○○、劉廷彰（另經檢察官偵辦在案）三人基於意圖為自己不法所有之
      犯意聯絡，於九十二年五月五日凌晨零時許，共同前往台北縣新店市○○路六
      三巷附近，以子○○留於其所有車號Ｋ七─七一九三號自用小客車車上之鑰匙
      啟動該車電門之方式，竊取該車，得手後作為代步之用。丙○○嗣於同月七日
      凌晨二時許，又持其所有螺絲起子乙支在同縣板橋市○○路七九巷九號前，竊
      取己○○所有車號Ｋ五─○九八七號自用小客車上之車牌二面，得手後懸掛於
      前揭竊得之子○○所有汽車上。翌（八）日凌晨二時許丙○○駕駛該車行經同
      縣永和市○○路六六六巷七號前時為警查獲，並扣得螺絲起子乙支。
二、案經台北市政府警察局萬華分局報請台灣士林地方法院檢察署檢察官偵查起訴及
    台灣板橋地方法院檢察署檢察官移送併案處理。
    理  由
一、右開事實業據被告丙○○坦承不諱，核與共犯乙○○、劉廷彰及被害人卯○○、
    甲○○、寅○○○、壬○○、戊○○、癸○○、辛○○、庚○○、辰○○、洪天
    佑、子○○、己○○所述情節相符，並有螺絲起子二支扣案可資佐證，復有贓物
    認領保管單九紙、車籍作業系統─查詢認可資料一紙、車輛協尋電腦輸入單二紙
    、照片六張、公務電話紀錄表二紙附卷可稽，故被告事證明確，犯行堪以認定。
二、查螺絲起子係金屬製品，質硬，如持以傷人，客觀上足以危害他人生命、身體之
    安全，自屬兇器，事實欄一（五）後段被告持螺絲起子竊取己○○所有車牌部分
    ，係犯同法第三百二十一條第三款攜帶兇器竊盜罪。又事實欄一（一）之普洛美
    美髮店、小林髮廊，其營業時間各為自上午八時起至凌晨十二時止、自上午十時
    起至下午十時止，非營業時間該二店均無人居住或看守，被告均係破壞玻璃門上
    之鎖侵入竊盜，有公務電話紀錄表乙件在卷可參，被告持前開螺絲起子破壞前二
    美髮店玻璃門上之鎖後，侵入該二美髮店竊取財物等情，已據被告供明在卷，核
    與被害人卯○○、甲○○指述情節相符，有公務電話紀錄表乙件附卷可憑，核被
    告此部分行為，均係犯刑法第三百二十一條第一項第二款、第三款攜帶兇器、毀
    壞安全設備竊盜罪。再事實欄一（二）、（三）、（四）部分，核被告所為均係
    犯刑法第三百二十條第一項普通竊盜罪。至事實欄一（五）前段被告與成年人乙○○、劉廷彰三人共同竊取子○○所有汽車，係犯同法第三百二十一條第一項第
    四款結夥三人以上竊盜罪。被告與乙○○二人間就事實欄一（三）後段部分、被
    告與乙○○、劉廷彰三人間就事實欄一（五）前段部分，分別有犯意之聯絡與行
    為之分擔，各均為共同正犯。被告先後多次竊盜犯行，時間緊密，所犯基本構成
    要件相同，顯係基於概括犯意而為之，應依刑法第五十六條連續犯之規定，以情
    節較重之事實欄一（一）論以攜帶兇器毀壞安全設備竊盜罪論處，並加重其刑。
    移送併案審理部分及事實欄一（三）（台灣台北地方法院檢察署九十二年度偵字
    第九一五三號）部分，雖未據檢察官起訴，惟各與已起訴部分有連續犯之裁判上
    一罪關係，已如前述，本院自得併予審理，附此指明。爰審酌被告年輕力壯，正
    應奮發向上，竟好逸惡勞，貪圖不法利益，一再持器竊盜，所竊得物品價值非低
    ，並參酌被告生活狀況、智識程度、犯罪動機、手段、所生危害及犯罪後尚能坦
    承犯行等一切情狀，量處如主文所示之刑。
三、事實欄一（一）、（五）所扣得之螺絲起子各乙支（保管字號：台灣士林地方法
    院檢察署九十一年度保管字第三六一四號編號六、台灣板橋地方法院檢察署九十
    二年度保管字第二八八七號編號四），均係供犯罪所用之物且為被告所有，已據
    被告供明在卷，爰依刑法第三十八條第一項第二款之規定沒收。其餘扣案之物，
    被告並未持以竊盜，亦經被告陳述在卷，且無證據證明該等扣案物品均係供本案
    犯罪所用工具，爰不為沒收之諭知（被告已於本案審理時聲明拋棄其所有權）。
    另事實欄一（二）、（三）被告持以竊取前開車輛之鑰匙，並未扣案，為避免日
    後執行困擾，亦不為沒收之諭知，併此敘明。
四、其餘併案部分
（一）台灣板橋地方法院檢察署九十二年三月十四日板檢森禮九一偵字第二一三九四
      號函送併辦意旨略以：被告於九十一年某日，在不詳地點竊取被害人洪性榮所
      有車號ＢＭ─八六四二號（引擎號碼：ＫＬＬＧＬＡ○七一七六號）自用小客
      車後，供己使用，嗣於同年四月六日上午十二時二十分許，在桃園縣大園鄉○○路○段八○九號之廢棄工廠內為警查獲，因認被告另涉有竊盜罪嫌，並與前
      揭起訴部分有連續犯之裁判上一罪關係等語。然查，此併案部分與前揭起訴之
      犯罪事實，時間相距達五月之久，已難認被告係基於概括之犯意而為之。況且
      ，被告前於九十一年一月二十七日攜帶兇器竊盜，業經台灣桃園地方法院桃園
      簡易庭於同年五月十七日以九十一年度桃簡字第三三三號判處有期徒刑五月，
      緩刑四年，並已於同年九月二日確定，有前開刑事簡易判決、台灣高等法院被
      告全國前案紀錄表各乙件及台灣桃園地方法院九十二年五月二十七日桃院祺刑
      玉九十一年桃簡字第三三三號函在卷可憑，經核前開業經台灣桃園地方法院判
      決確定之事實與此併案事實，時間緊接，手段相若，且所犯基本構成要件又復
      相同，顯係基於概括之犯意而為之，足見本併案部分之事實應屬被告連續竊盜
      犯行之一部，具有連續犯之裁判上一罪關係，在實體法上為一罪，在訴訟法上
      亦無從分割，檢察官雖僅就犯罪事實之一部起訴，其效力及於全部，法院本得
      就全部犯罪事實加以審理論究，縱使法院就犯罪事實之一部加以審判，未經審
      判之其他部分，仍為判決效力所及，從而前開確定判決之既判力效力應及於連
      續犯之全部犯罪事實，依一事不再理之原則，不得再就連續犯之其他一部分犯
      罪事實另予追訴論科，從而就此併案部分本院不得加以審判，應退回檢察官另
      行依法處理。
（二）台灣板橋地方法院檢察署九十二年四月十日板檢森暑九二偵字第五八八五號函
      送併辦意旨略以：被告於九十二年三月十三日上午九時許，在台北縣中和市○○路十二之一號對面，見丑○○所有車號ＢＪ─二○四二號自用小貨車停放路
      旁，竟下手竊取；又該署九十二年五月二十日板檢森暑九二偵字第七八六一號
      函移送本院併案審理，其中九十二年度偵字第七八六一號部分併辦意旨另以：
      被告於九十二年四月十日上午十時許，在台北縣中和市○○街三三八號前，竊
      取潘昆山所有，交由其妻羅麗卿使用之車號ＧＦＡ─二五六號重型機車，就此
      二部分因認被告均另涉有竊盜罪嫌。然查公訴人認被告涉犯此部分罪嫌，無非
      係以乙○○先後於九十二年三月十四日下午八時許、四月十二日凌晨三時五十
      五分許，經警分別查獲乙○○其他竊盜犯行加以偵訊，乙○○於偵訊中供出該
      二車輛係被告所竊等語為其論據。然訊之被告堅決否認有此二部分犯行，且乙○○復於本院訊問時證稱：伊向綽號「阿成」之成年男子借用前述車號ＢＪ─
      二○四二號小貨車，事後始知悉該車係贓車，且該車及前開羅麗卿所使用之車
      號ＧＦＡ─二五六號機車均非被告所竊，伊於警訊、偵查中所以一再供稱該二
      車輛係被告所竊，係因伊不知「阿成」之真實姓名，然警一直要他非說出一個
      具體人名不可，伊僅知被告之姓名，迫而向警說是丙○○所竊等語（詳見本院
  九十二年七月十一日訊問筆錄第三頁至第五頁、第九頁），乙○○就此二部分
      之證述內容前後不一，顯有瑕疵，自不得作為被告有罪認定之唯一依據。況且
      ，本案事實欄一（一）、（二）、（三）、（四）、（五）所示犯行，多係被
      告主動供承，其作案次數高達十餘件，苟被告確有此二併案犯行，其無一再否
      認之必要。此外，復查無其他積極證據足資證明被告有公訴人所認之罪嫌，是
      此二併案部分犯罪尚屬不能證明，核與本案並無裁判上一罪之連續犯關係，本
      院無從併予審理，應退回檢察官另行依法處理。
五、據上論斷，應依刑事訴訟法第二百九十九條第一項前段，刑法第二十八條、第五
    十六條、第三百二十一條第一項第二款、第三款、第三十八條第一項第二款，判
    決如主文。
本案經檢察官江林達到庭執行職務
中      華      民      國      九十二      年      八    月     八     日
                                  台灣士林地方法院刑事第三庭
                                      法  官  姜  麗  香
右正本證明與原本無異。
如不服本判決，應於判決送達後十日內，向本院提出上訴狀。
                                      書記官陳  玉  珍
中      華      民      國      九十二      年      八    月    十四    日
附錄本案論罪科刑法條全文：
刑法第三百二十一條
犯竊盜罪而有左列情形之一者，處六月以上、五年以下有期徒刑：
一  於夜間侵入住宅或有人居住之建築物、船艦或隱匿其內而犯之者。
二  毀越門扇、牆垣或其他安全設備而犯之者。
三  攜帶兇器而犯之者。
四  結夥三人以上而犯之者。
五  乘火災、水災或其他災害之際而犯之者。
六  在車站或埠頭而犯之者。
前項之未遂犯罰之。
附表一
┌─┬─────┬─────────┬───────┬─────────┐
│編│ 時   間  │   地      點     │被害人及車號  │遭  竊  財 物     │
│號│          │                  │              │                  │
├─┼─────┼─────────┼───────┼─────────┤
│一│九十二年三│台北市○○區○○路│癸○○        │NOKIA-8210手機一支│
│  │月二十九日│底                │Ｍ八─四二一五│卡片、駕照各一張、│
│  │十六時許  │                  │              │鑰匙一支。        │
├─┼─────┼─────────┼───────┼─────────┤
│二│九十二年三│台北縣淡水鎮○○街│辛○○        │黃財神、中國結、四│
│  │月三十日七│五一巷二四弄四號前│ＺＡ─六一二一│臂觀音等物如附表二│
│  │時許      │                  │              │所示。            │
├─┼─────┼─────────┼───────┼─────────┤
│三│九十二年三│台北市○○區○○路│庚○○        │PHS-J88手機一支。 │
│  │月三十一日│三段三○六巷內    │Ｖ四─五一九七│                  │
│  │三時許    │                  │              │                  │
├─┼─────┼─────────┼───────┼─────────┤
│四│九十二年三│台北縣淡水鎮○○路│辰○○        │汽車音響CDX-L450V │
│  │月三十一日│一三六巷四十弄六號│ＤＬ─０八三八│型一台。          │
│  │四時許    │前                │              │                  │
│  │          │                  │              │                  │
└─┴─────┴─────────┴───────┴─────────┘
附表二
┌──┬──────┬───┬─────┐
│編號│  品   名   │ 單位 │  數  量  │
├──┼──────┼───┼─────┤
│ 一 │黃財神      │  尊  │     三○ │
├──┼──────┼───┼─────┤
│ 二 │中國結      │  條  │   七○○ │
├──┼──────┼───┼─────┤
│ 三 │四臂觀音    │  尊  │ 一○五○ │
├──┼──────┼───┼─────┤
│ 四 │紫檀念珠    │  串  │     四○ │
├──┼──────┼───┼─────┤
│ 五 │菩提根念珠  │  串  │   三五○ │
├──┼──────┼───┼─────┤
│ 六 │星月菩提念珠│  串  │   七○○ │
├──┼──────┼───┼─────┤
│ 七 │鳳眼菩提念珠│  串  │     二五 │
├──┼──────┼───┼─────┤
│ 八 │粉晶吊飾念珠│  串  │   二五五 │
├──┼──────┼───┼─────┤
│ 九 │天眼珠      │  串  │     五○ │
├──┼──────┼───┼─────┤
│ 十 │青晶念珠    │      │          │
│    │水晶吊飾    │  串  │     三○ │
├──┼──────┼───┼─────┤
│十一│硨渠念珠    │  串  │     五○ │
├──┼──────┼───┼─────┤
│十二│黃金錘      │  個  │       一 │
├──┼──────┼───┼─────┤
│十三│文殊菩薩    │  尊  │     五○ │
├──┼──────┼───┼─────┤
│十四│地藏菩薩    │  尊  │     三○ │
├──┼──────┼───┼─────┤
│十五│金剛薩錘    │  尊  │     三○ │
├──┼──────┼───┼─────┤
│十六│銅供物盤    │  組  │     四○ │
├──┼──────┼───┼─────┤
│十七│銅臥香爐    │  組  │     二○ │
├──┼──────┼───┼─────┤
│十八│陶本淨爐    │  組  │     十三 │
├──┼──────┼───┼─────┤
│十九│綠度母      │  尊  │      二○│
├──┼──────┼───┼─────┤
│二十│白度母      │  尊  │      五○│
├──┼──────┼───┼─────┤
│二一│蓮花生大士  │  尊  │      三十│
└──┴──────┴───┴─────┘


司法院資訊處製作；財團法人民間司法改革基金會備份。
